臺灣彰化地方法院刑事判決　　　　　　　 96年度易字第187號
公　訴　人　臺灣彰化地方法院檢察署檢察官
被　　　告　丙○○
　　　　　　　　　　（另案在臺灣彰化監獄彰化分監執行中）
　　　　　　乙○○
上列被告等因竊盜案件，經檢察官提起公訴（95年度偵字第8940
號），本院合議庭裁定由受命法官獨任進行簡式審判程序，茲判
決如下：
    主  文
丙○○共同攜帶兇器竊盜，累犯，處有期徒刑捌月，未扣案之老
虎鉗貳把沒收；又共同攜帶兇器竊盜，累犯，處有期徒刑捌月，
未扣案之老虎鉗貳把沒收；又共同攜帶兇器竊盜，累犯，處有期
徒刑捌月，未扣案之老虎鉗貳把沒收。應執行有期徒刑壹年陸月
，未扣案之老虎鉗貳把沒收。
乙○○共同攜帶兇器竊盜，處有期徒刑柒月，未扣案之老虎鉗貳
把沒收；又共同攜帶兇器竊盜，處有期徒刑柒月，未扣案之老虎
鉗貳把沒收；又共同攜帶兇器竊盜，處有期徒刑柒月，未扣案之
老虎鉗貳把沒收。應執行有期徒刑壹年月，未扣案之老虎鉗貳
把沒收。
    犯罪事實
一、丙○○曾於民國91年間，因贓物、搶奪等案件，經本院以91
    年度訴字第1440號刑事判決分別判處有期徒刑3 月、1 年，
    應執行有期徒刑1 年2 月確定；復於92年間因施用第1 、2
    級毒品案件，經本院以92年度易字第278 號、92年度訴字第
    487 號刑事判決分別判處有期徒刑6 月、8 月確定，經聲請
    本院裁定應執行有期徒刑1 年1 月確定，上揭4 罪復經聲請
    本院裁定應執行有期徒刑2 年3 月確定後，經移送執行，於
    94年11月3 日因縮短刑期假釋出監並付保護管束，並於95年
    2 月21日保護管束期滿視為執行完畢。詎丙○○不知悔改，
    竟與乙○○，另3次各別共同基於意圖為自己不法所有之犯
    意聯絡，分別於下列時、地為竊盜犯行：
  (一)於95年7 月18日凌晨2 時許，途經位於彰化縣北斗鎮○○○
    段第1123之1 地號土地處，適見丁○○所有用於照護花圃之
    農用電線，竟分別持丙○○所有客觀上具危險性而足為兇器
    之老虎鉗（起訴書誤載為剪刀）各一把，剪斷電線而竊取丁○○所有前揭電線共計60公尺（價值約新臺幣（下同）6,00
    0 元）得手後，放置於路旁。
  (二)於95年7 月18日凌晨2 時許，竊得丁○○所有之前揭電線後
    ，復至位於彰化縣北斗鎮○○○段第110 之223 地號、第11
    0 之529 地號之土地處，適見戊○○所有用於照護花圃之農
    用電線，竟分別持前揭丙○○所有客觀上具危險性而足為兇
    器之老虎鉗各1 把，剪斷電線而竊取戊○○所有前揭電線共
    計900 公尺（價值約22,000元）得手後，放置於路旁。
  (三)於95年7 月18日凌晨2 時許，竊得戊○○所有之前揭電線後
    ，復至位於彰化縣北斗鎮○○○段第1087之4 地號之土地處
    ，適見己○○所有用於照護花圃之農用電線，竟分別持前揭
    丙○○所有客觀上具危險性而足為兇器之老虎鉗各1 把，剪
    斷電線而竊取己○○所有前揭電線共計120 公尺（價值約5,
    000 元）得手後，放置於路旁。嗣經丙○○以行動電話聯絡
    甲○○前來飲酒，待甲○○駕駛所有車牌號碼9R—2771號自
    用小客車前來，丙○○即要求甲○○為其等載運所竊得之上
    開電線，甲○○則基於搬運贓物之犯意，將該電線載至彰化
    縣田尾鄉睦宜村某水溝旁空地燃燒，再將電線燃燒後之銅線
    載往彰化縣北斗鎮○○路上之「金旺古物商行」，以1,500
    元之代價變賣予不知情之李雲（另為不起訴處分），所得並
    朋分花用，嗣因甲○○於95年7 月20日向彰化縣警察局北斗
    分局北斗派出所警員自首犯罪，為警循線查獲上情。
二、案經彰化縣警察局北斗分局報請臺灣彰化地方法院檢察署檢
    察官偵查起訴。
    理  由
一、本案被告丙○○、乙○○所犯均係死刑、無期徒刑、最輕本
    刑為3 年以上有期徒刑以外之罪，其於準備程序就前揭被訴
    事實為有罪之陳述，經受命法官告知簡式審判程序之旨，並
    聽取被告丙○○、乙○○與公訴人之意見後，本院認無不得
    或不宜改依簡式審判程序進行之處，爰依刑事訴訟法第273
    條之1 第1 項、第284 條之1 ，裁定本案由受命法官獨任進
    行簡式審判程序，合先敘明。
二、訊據被告丙○○、乙○○對其於上揭時、地共同加重竊盜之
    事實，於本院審理時（參見本院96年1 月12日審判筆錄）均
    坦承不諱，核與證人即被害人丁○○、戊○○、己○○分別
    於警詢中證述；證人李雲於警詢中陳述；證人即同案被告甲○○、丙○○、乙○○分別於偵訊中具結證述內容相符（參
    見警卷、臺灣彰化地方法院檢察署95年度偵字第8940號偵查
    卷宗第9 頁至第11頁、第17頁至第18頁、第21頁），且有車
    籍作業系統查詢認可資料1 紙、現場及監視器翻拍照片共計
    25紙附卷可佐，核屬相符，足認被告丙○○、乙○○上開自
    白，確與事實相符，本案事證明確，被告丙○○、乙○○上
    揭犯行，均堪以認定。
三、經查：
  (一)按刑法第321 條第1 項第3 款之攜帶兇器竊盜罪，係以行為
    人攜帶兇器竊盜為其加重條件，此所謂兇器，其種類並無限
    制，凡客觀上足對人之生命、身體、安全構成威脅，具有危
    險性之兇器均屬之，且祇須行竊時攜帶此種具有危險性之兇
    器為已足，並不以攜帶之初有行兇之意圖為必要。螺絲起子
    為足以殺傷人生命、身體之器械，顯為具有危險性之兇器（
    最高法院79年臺上字第5253號判例要旨參照）。經查，被告
    丙○○、乙○○持以行竊之老虎鉗共計2 把，雖未扣案，然
    該未扣案之老虎鉗2 把，各長約20公分，把手部分為塑膠製
    ，為金屬材質，前端呈鈍器狀等情，業經被告丙○○、乙○○於本院審理中陳述明確，爰審酌被告丙○○、乙○○按理
    當無法徒手拉取電線，必須藉由老虎鉗剪斷電線方得行竊，
    亦與常情相符。是被告丙○○、乙○○上揭所述，持未扣案
    之老虎鉗共計2 把行竊且老虎鉗前端呈鈍器狀，無論被告丙○○、乙○○主觀上是否旨在行兇抑僅便利行竊，然在客觀
    上顯具有行兇之危險性，自屬兇器之一種，其等攜帶而犯竊
    盜罪，應成立刑法第321 條第1 項第3 款之罪。
  (二)另按刑法上竊盜罪既遂未遂區分之標準，係採權力支配說，
    即行為人將竊盜之客體，移入一己實力支配之下者為既遂，
    若著手於竊盜，而尚未脫離他人之持有，或未移入一己實力
    支配之下者，則為未遂（最高法院84年度臺上字第2256號判
    決要旨參照）。被告丙○○、乙○○就犯罪事實欄一(一)(二)(三)
    部分，均已將竊盜之客體移入一己實力支配之下，均應屬竊
    盜既遂。
四、核被告丙○○、乙○○就犯罪事實欄一(一)(二)(三)部分所為竊盜
    行為，均係犯刑法第321 條第1 項第3 款之加重竊盜既遂罪
    。被告丙○○、乙○○各所犯上開3 罪，犯意各別，行為互
    異，均應分論併罰。被告丙○○、乙○○間，就上揭加重竊
    盜犯行，互有犯意聯絡及行為分擔，均為共同正犯。又被告
    丙○○曾於91年間，因贓物、搶奪等案件，經本院以91年度
    訴字第1440號刑事判決分別判處有期徒刑3 月、1 年，應執
    行有期徒刑1 年2 月確定；復於92年間因施用第1 、2 級毒
    品案件，經本院以92年度易字第278 號、92年度訴字第487
    號刑事判決分別判處有期徒刑6 月、8 月確定，經聲請本院
    裁定應執行有期徒刑1 年1 月確定，上揭4 罪復經聲請本院
    裁定應執行有期徒刑2 年3 月確定後，經移送執行，於94年
    11月3 日因縮短刑期假釋出監並付保護管束，並於95年2 月
    21日保護管束期滿視為執行完畢等情，此有臺灣高等法院被
    告前案紀錄表、臺灣彰化地方法院檢察署刑案資料查註紀錄
    表各1 份存卷可考，其於5 年內故意再犯本案有期徒刑以上
    之罪，為累犯，應依刑法第47條第1 項之規定加重其刑。爰
    審酌被告丙○○、乙○○均正值青壯年，貪慾圖利，竟不思
    以合法正當途徑賺取所得，竟以持客觀上具危險性而足為兇
    器之老虎鉗而竊盜之手段及所竊取之上揭財物價值，且造成
    被害人農田重大損失，理應從重量刑，然本院參酌被告丙○○、乙○○犯後坦承犯行且態度良好等其他一切情狀，各量
    處如主文所示之刑，並分別定其應執行刑。
五、另按刑法第38條第3 項係規定「犯人」所有供犯罪所用之物
    ，得宣告沒收，並非規定屬「被告」所有之物，始得宣告沒
    收，而共同正犯於意思聯絡範圍內，組成一共犯團體，團體
    中之任何成員均為「犯人」，供犯罪所用之物，只要屬於「
    犯人」所有，均得宣告沒收，不以必屬於本件被告所有者為
    限（最高法院92年度臺上字第787 號判決要旨參照）；又沒
    收為從刑之一種，依主從不可分之原則，應附隨緊接於主刑
    之下而同時宣告；又共同正犯因相互間利用他人之行為，以
    遂行其犯意之實現，本於責任共同之原則，有關沒收部分，
    對於共犯間供犯罪所用之物，自均應為沒收之諭知（最高法
    院91年度臺上字第5583號判決要旨參照）。經查，共同被告
    丙○○所有持以行竊如犯罪事實欄一所示老虎鉗共計2 把雖
    未扣案，且經被告丙○○、乙○○於本院審理中陳稱業已丟
    棄，然該老虎鉗均係被告丙○○所有且供被告丙○○、乙○○行竊所用之物，況本院亦查無其他積極證據足資證明業已
    滅失，爰仍依刑法第38條第1 項第2 款規定併予宣告沒收，
    附此敘明。
據上論斷，應依刑事訴訟法第273 條之1 第1 項、第299 條第1
項前段，刑法第28條、第321 條第1 項第3 款、第47條第1 項、
第38條第1 項第2 款、第51條第5 款、第9 款、第10款，判決如
主文。
本案經檢察官吳芙如到庭執行職務。
中　　華　　民　　國　　96　　年　　2 　　月　　27　　日
                  刑事第八庭          法　官    唐中興
以上正本證明與原本無異。
如不服本判決，應於判決送達後十日內向本院提出上訴狀 (須附
繕本 )。
告訴人或被害人對於判決如有不服具備理由請求檢察官上訴者，
其上訴期間之計算係以檢察官收受判決正本之日期為準。
中　　華　　民　　國　　96　　年　　3　 　月　  2　　日
                                      書記官    施惠卿
附錄本案判決論罪科刑法條全文：
中華民國刑法第321條：
犯竊盜罪而有左列情形之一者，處6月以上5年以下有期徒刑：
一、於夜間侵入住宅或有人居住之建築物、船艦或隱匿其內而犯
    之者。
二、毀越門扇、牆垣或其他安全設備而犯之者。
三、攜帶兇器而犯之者。
四、結夥3人以上而犯之者。
五、乘火災、水災或其他災害之際而犯之者。
六、在車站或埠頭而犯之者。
前項之未遂犯罰之。
